臺灣高等法院刑事裁定
111年度抗字第791號
抗  告  人
即  被  告  陳進風


上列抗告人即被告因違反毒品危害防制條例案件，不服臺灣宜蘭
地方法院中華民國111年4月8日所為駁回上訴裁定（110年度訴字
第480號），提起抗告，本院裁定如下：
    主  文
抗告駁回。                                              
    理  由
一、原裁定意旨略以：抗告人即被告陳進風（下稱被告）因違反
    毒品危害防制條例案件，經原審依協商程序所為之判決，並
    無刑事訴訟法第455條之4第1款、第2款、第4款、第6款或第
    7款所定情形，亦未違反同條第2項規定，被告以：伊歷次施
    用第一級、第二級毒品之犯罪時間、地點密不可分，屬接續
    犯，應概括從一或從重論處，且協商判決刑度過重等情提起
    上訴，並未敘明有何合於前揭所列得提起上訴之法定要件，
    故其上訴為不合法，爰依同法第455條之11第1項（原裁定漏
    載第1項，茲予補充)、第362條前段規定，裁定駁回上訴等
    語。
二、抗告意旨略以：被告長期施用第一級、第二級毒品，協商時
    因戒斷症狀，自由意識尚處於模糊之狀況下，無法完全表達
    對本案有利之意見，有違反刑事訴訟法第455條之4第1項第2
    款之情形，且協商之刑度稍顯過重，故不服原審駁回上訴之
    裁定，為此提起抗告等語。
三、按依刑事訴訟法第七編之一協商程序所為之科刑判決，不得
    上訴。但有同法第455條之4第1項第1款（於法院訊問程序終
    結前，被告撤銷協商之合意或檢察官撤回協商聲請者）、第
    2款（被告協商之意思非出於自由意志者）、第4款（被告所
    犯之罪非第455條之2第1項所定得以聲請協商判決者）、第6
    款（被告有其他較重之裁判上一罪之犯罪事實者）、第7款
    （法院認應諭知免刑或免訴、不受理者）所定情形之一，或
    協商判決違反同條第2項之規定（法院應不經言詞辯論，於
    協商合意範圍內為判決，且所科之刑以宣告緩刑、2年以下
    有期徒刑、拘役或罰金為限）者，不在此限，刑事訴訟法第
    455條之10第1項定有明文。又原審法院認為上訴不合法律上
    之程式或法律上不應准許或其上訴權已經喪失者，應以裁定
    駁回之，亦據同法第455條之11第1項準用第362條前段規定
    甚明。
四、經查：
　㈠被告所犯毒品危害防制條例第10條第1項、第2項之施用第一
    級、第二級毒品罪，均非屬死刑、無期徒刑、最輕本刑3年
    以上有期徒刑之罪或本院管轄第一審案件，自可依刑事訴訟
    法第七編之一相關規定進行協商程序。又被告對於檢察官起
    訴其於民國110年6月3日執行觀察、勒戒完畢釋放，並經臺
    灣宜蘭地方檢察署檢察官以110年度毒偵緝字第18號（原審
    宣示判決筆錄誤載為109年度毒偵緝字第18號，應予更正）
    為不起訴處分確定後，竟又基於施用第一級毒品海洛因、第
    二級毒品甲基安非他命之犯意，先後於⑴110年7月21日晚間9
    時許，在其宜蘭縣○○鄉○○○路000號住處內，以玻璃球燒烤吸
    食其煙霧之方式，施用第二級毒品甲基安非他命1次；⑵於11
    0年9月8日晚間8時許，在同上地點，以將第一級毒品海洛因
    、第二級毒品甲基安非他命混合放置於玻璃球內，再燒烤吸
    食其煙霧之方式，同時施用第一級毒品海洛因、第二級毒品
    甲基安非他命1次；⑶於110年9月14日晚間7時30分許為警採
    尿回溯96小時內之某時，在同上地點，以相同方式，施用第
    二級毒品甲基安非他命1次等施用第一級、第二級毒品犯行
    （共3罪），於原審準備程序、簡式審判程序中均坦承不諱
    ，嗣檢察官經原審同意，與被告於審判外進行協商，被告復
    表示所願受科之刑逾有期徒刑6月，且未受緩刑宣告，原審
    因此指定公設辯護人協助被告進行協商，迨雙方合意且被告
    認罪，再由檢察官聲請改依協商程序而為判決，原審並當庭
    告知被告其所認罪名、法定刑及所喪失之權利，包括適用協
    商程序之判決不得上訴及其除外規定等事項，被告亦表示其
    與檢察官達成協商合意係出於自由意志等情明確，原審因此
    依被告在公設辯護人協助下與檢察官所達成之協商合意，判
    決被告施用第一級毒品，處有期徒刑6月，又施用第二級毒
    品罪，共2罪，各處有期徒刑2月，均諭知易科罰金之折算標
    準，並就上開3罪定應執行有期徒刑8月，如易科罰金，以新
    臺幣1,000元折算1日，復諭知扣案之吸食器1組沒收等情，
    有原審準備程序、簡式審判程序筆錄及110年2月21日宣示判
    決筆錄在卷可稽（原審卷第63至66、72至75、101至103頁）
    。足認原審所進行之協商程序於法並無不合，且係於協商合
    意範圍內而為判決，復無前述刑事訴訟法第455條之4第1項
    第1款、第2款、第4款、第6款、第7款之情形，依首揭說明
    ，原審所為之協商判決既不具備例外得提起上訴之情形，自
    不得提起上訴，是原審以被告上訴為法律上不應准許為由，
    裁定駁回被告之上訴，於法要無違誤。
　㈡被告雖執前詞提起抗告。然原審已指定公設辯護人到庭協助
    被告進行協商，被告並與檢察官達成合意且認罪，復經原審
    當庭告知所認罪名、法定刑及所喪失之權利，業如前述，已
    足使被告明瞭協商程序之意義、法律效果及權利上差異，並
    適切保障被告之辯護依賴權。又被告自111年1月4日起，即
    入監執行另案所判處之有期徒刑5月，迄111年1月24日與檢
    察官進行本案協商程序時，在監期間已長達20日，且有公設
    辯護人在旁協助，實難認會有何因毒品戒斷症狀致自由意志
    仍屬模糊之情況。遑論被告與檢察官所達成之協商合意，均
    為施用第一級、第二級毒品罪之法定最低刑度，所協商之應
    執行刑復已再給予減少有期徒刑2月之恤刑利益（6月+2月+2
    月＝10月，10月-8月＝2月），甚為優惠，益徵被告辯稱：其
    因戒斷症狀影響自由意志，無法完全表達對本案有利之意見
    ，致協商之刑度稍顯過重云云，洵屬無據。從而本案協商程
    序並無刑事訴訟法第455條之4第1項第2款「被告協商之意思
    非出於自由意志」之情事，抗告意旨徒憑己見，空言前詞指
    摘原裁定不當，為無理由，應予駁回。
五、據上論斷，應依刑事訴訟法第412條，裁定如主文。
中　　華　　民　　國　　111 　年　　6 　　月　　6 　　日
                  刑事第二十一庭審判長法　官  林怡秀
                                      法　官  胡宜如
                                      法　官  劉元斐
以上正本證明與原本無異。
如不服本裁定，應於收受送達後五日內向本院提出再抗告狀。
                                      書記官  陳靜雅
中　　華　　民　　國　　111 　年　　6 　　月　　6 　　日